臺灣臺中地方法院刑事判決　　　　　　　　　　　　　九十一年度訴字第八六六號
　　公　訴　人　臺灣臺中地方法院檢察署檢察官
　　被　　　告　乙○○
右列被告因毒品危害防制條例案件，經檢察官提起公訴（九十年度毒偵字第五三七七
號），及移送併辦（九十一年度毒偵字第一○九一號）本院判決如左：
    主  文
乙○○連續施用第一級毒品，累犯，處有期徒刑壹年。扣案之針筒、勺子及沾有血跡
之香煙各壹支均沒收。
    事  實
一、乙○○前於民國八十八年間因犯竊盜罪及搶奪罪，經本院判處應執行有期徒刑一
    年二月確定，甫於八十九年十一月二十二日執行完畢。其並曾於八十七年及八十
    八年間，均因施用毒品案件，經本院分別以八十七年度毒聲字第一○二九號及八
    十八年度毒聲字第二六五三號裁定送觀察、勒戒，均經考核認無繼續施用毒品傾
    向後，由台灣台中地方法院檢察署檢察官分別於八十七年八月十二日以八十七年
    度偵字第一五九二六號，及於八十八年五月十五日以八十八年度偵字第一一○七
    三號為不起訴處分確定在案。詎其猶不知悔改，復基於概括之犯意，自九十年八
    月中旬某日起，至同年十一月五日二十時許止，先後在臺中縣豐原市○○○路○
    段一二三號一三樓之五其住處及台中縣豐原火車站內等地，均以將第一級毒品海
    洛因加水稀釋後，再以注射針筒注射於身體血管之方式，連續施用第一級毒品海
    洛因多次。嗣並先後於九十年八月二十三日十五時許，在台中縣豐原市火車站為
    警查獲；及於同年十一月五日二十二時許，在台中縣豐原市○○○路六九一號前
    ，為警查獲並扣得乙○○所有供施用海洛因所用之注射針筒一支。乙○○且於九
    十年十一月五日二十二時許，在上址為警查獲後，帶同警察至台中縣豐原市○○
    ○路六九一號屋內扣得乙○○所有供施用第一級毒品海洛因所用之勺子及沾有血
    跡之香菸各一支。
二、案經臺中縣警察局豐原局報告臺灣臺中地方法院檢察署檢察官偵查起訴及移送併
    辦。
    理  由
一、右揭事實，業據被告乙○○於警詢及偵審中坦承不諱，核與證人即查獲被告施用
    毒品犯行之警員甲○○及丙○○於審理中結證情節相符，且被告先後於九十年八
    月二十三日十五時許，在台中縣豐原市火車站；及同年十一月五日二十二時許，
    在台中縣豐原市○○○路六九一號前為警查獲後，經警分別採集其尿液送台中縣
    衛生局鑑驗結果，嗎啡類均呈陽性反應，亦有台中縣衛生局出具之檢驗尿水報告
    書二紙附卷可稽，此外，並有右述之針筒、勺子及沾有血跡之香菸各一支扣案足
    佐，足證被告之自白確與事實相符，堪可採信。又被告前於八十七年及八十八年
    間，均因施用毒品案件，經本院分別以八十七年度毒聲字第一○二九號及八十八
    年度毒聲字第二六五三號裁定送觀察、勒戒，均經考核認無繼續施用毒品傾向後
    ，由台灣台中地方法院檢察署檢察官分別於八十七年八月十二日以八十七年度偵
    字第一五九二六號，及於八十八年五月十五日以八十八年度偵字第一一○七三號
    為不起訴處分確定在案，有該二案之不起訴處分書、臺灣高等法院被告全國前案
    紀錄表及臺灣臺中地方法院檢察署刑案資料查註紀錄表各一份附卷可按。是以，
    本件被告經觀察、勒戒不起訴處分後，於五年內再犯施用第一級毒品之罪證明確
    ，其犯行洵堪認定。
二、核被告乙○○所為，係犯毒品危害防制條例第十條第一項之施用第一級毒品罪。
其施用第一級毒品前持有第一級毒品之低度行為，應為施用第一級毒品之高度行
    為所吸收，不另論罪。又被告右揭先後多次施用第一級毒品之行為，時間緊接，
    觸犯構成要件相同之罪名，顯係基於概括之犯意為之，為連續犯，應依刑法第五
    十六條規定以一罪論，並加重其刑。被告自九十年八月中旬某日起至同年九月間
    止之多次施用毒品犯行，雖未據檢察官起訴，惟既與經檢察官起訴部分具有連續
    犯之裁判上一罪關係，而為起訴效力所及，本院自應併予審理，附此敘明。未查
    被告曾於八十八年間因犯竊盜罪及搶奪罪，經本院判處應執行有期徒刑一年二月
    確定，甫於八十九年十一月二十二日執行完畢，有台灣台中地方法院檢察署刑案
    資料查註紀錄表及台灣高等法院被告全國前案紀錄表各一份在卷足憑，其受有期
    徒刑執行完畢後，於五年以內再犯本件有期徒刑以上之罪，為累犯，應依刑法第
    四十七條規定遞加重其刑。爰審酌被告前已曾因施用毒品案件經觀察勒戒二次，
    竟無視於毒品對於自身健康之戕害及國家對於杜絕毒品犯罪之禁令，猶施用毒品
    不輟，再為本案犯行，惟念及其吸毒係戕害自己身心之行為及其於犯罪後坦承犯
    行，態度尚佳等一切情狀，量處如主文所示之刑。扣案之針筒、勺子及沾有血跡
    之香菸各一支，均係被告所有供施用第一級毒品海洛因所用之物，業經被告於審
    理中供明在卷，經查，復非屬專供施用毒品所用之物，併依刑法第三十八條第一
    項第二款之規定沒收之。
據上論斷，應依刑事訴訟法第二百九十九條第一項前段，毒品危害防制條例第十條第
一項、第二十條第三項前段，刑法第十一條前段、第五十六條、第四十七條、第三十
八條第一項第二款，判決如主文。
中      華      民      國    九十一    年      六      月     二十     日
                                   台灣台中地方法院刑事第三庭
                                          法 官    江  奇  峰
右正本證明與原本無異。
如不服本判決，應於判決送達後十日內向本院提出上訴狀，上訴於臺灣高等法院臺中
分院( 須附繕本 )。
                                          書記官
中      華      民      國    九十一    年      六      月     二十     日
附錄論罪科刑法條
毒品危害防制條例第十條第一項：
施用第一級毒品者，處六個月以上五年以下有期徒刑。
